# 延迟交房收入确认

提问人：zhangchunl 时间：2011-04-20 02:19:06
项目分二期开发，一期已竣工，为完工产品，基本售完；二期建设中。用一期一商铺作二期售楼部，装修完成，此后，该商铺出售，但交房期需延后 2 年，房款已收完，产权证已办理。
问题： 1 、收入在何时确认？ 2 、装修费如何核算较恰当？方案：A、构成商铺成本，与收入配比扣除？B、长期待摊费用？C、二期营销设施费（间接费）？

回答人：chenyiwei
这个问题（以及性质类似的问题）实务中一直存在争议。可能有两种不同的处理方法，到底采用哪种，需取决于可获取哪些方面的证据： 1 、认为目前商铺仍由卖方实际占用，所有权上的主要风险和报酬尚未转移，因此需要到 2 年后实际把商铺交付给购买者时才能确认收入。 2 、认为该交易的经济实质是开发企业已经把商铺出售给了购买者，所有权上的主要风险和报酬均已转移给购买者享有或者承担，目前开发企业对商铺的实际占用并不是基于法律上的所有权的继续涉入和管理，而是售后回租（可能是无租使用）构成经营租赁的交易。因此可以在商铺出售给购买方，签署交接确认书时确认收入。 就本案例而言，由于房款已收到，产权证已办理，所以个人理解第二种的可能性相对较大，但还需要获取进一步的证据，例如：买方确认其已经承担所有权上主要风险和报酬的确认文件；
买方已经开始行使其所有权的相应证据，如开始寻找 2 年后可能的承租方，或者寻求转售等。同时，建议由购买方和开发企业签订规范的租赁合同，明确双方在该 2 年内的权利义务关系，如果开发企业不能按时搬离或者对商铺造成损坏则需对购买方承担赔偿责任等。 如果采用第二种方式，则开发企业在将该商铺改建为二期售楼处时发生的装修支出应计入长期待摊费用，在租赁期内摊销。摊销费用应计入二期的销售费用。